【裁判字號】    97,上易,2644
【裁判日期】    971231
【裁判案由】    竊盜
【裁判全文】
臺灣高等法院刑事判決                97年度上易字第2644號
上  訴  人  臺灣臺北地方法院檢察署檢察官
被      告  乙○○
上列上訴人，因被告竊盜案件，不服臺灣臺北地方法院97年度易
字第2695號，中華民國97年9 月24日第一審判決（起訴案號：臺
灣臺北地方法院檢察署97年度偵字第17122 號）提起上訴，本院
判決如下：
    主  文
原判決撤銷。
乙○○犯攜帶兇器、踰越牆垣、於夜間侵入住宅竊盜罪，處有期
徒刑捌月。
未扣案鉗子壹把、美工刀壹把，均沒收。
    事  實
一、乙○○意圖為自己不法所有，於民國（下同）97年7月7日凌
    晨4至5時許間某時，攜帶所有之客觀上足認為兇器之鉗子與
    美工刀各1 把，以攀爬外牆方式侵入甲○○臺北縣烏來鄉○
    ○街96號住處，旋持鉗子拆除上址屋內水龍頭及蓮蓬頭，並
    持美工刀刮取電線外皮，進而持鉗子拆除銅管及銅線及拆卸
    熱水器零組件，共竊得水龍頭17個、蓮蓬頭5個、銅線1批、
    噴火頭13個、冷熱水管4條、變電器2個、熱水器之噴火氣2
    個及電熱水器1臺等物（噴火頭13個、冷熱水管4條、變電器
    2個、熱水器之噴火氣2個、電熱水器1臺及水龍頭2個【起訴
    書漏載水龍頭2 個】等物均交由甲○○領回）。嗣經甲○○
    報警始循線查知上情。
二、案經臺北縣政府警察局新店分局報告臺灣臺北地方法院檢察
    署檢察官偵查起訴。
    理  由
一、上揭竊盜事實，業據被告乙○○先後於警詢、偵查中、原審
    、本院審理時坦承不諱，核與證人即被害人甲○○證述情節
    相符，並有臺北縣政府警察局新店分局扣押物品目錄表、贓
    物認領保管單、現場照片數張等在卷可憑（偵查卷10、14頁
    、21頁至23頁）。被告自白與事實相符，應堪採信，從而，
    本件事證已明確，被告上開犯行，洵堪認定，應依法論科。
二、按刑法第321條第1 項第3款之攜帶兇器竊盜罪，係以行為人
    攜帶兇器竊盜為其加重條件，此所謂兇器，其種類並無限制
    ，凡客觀上足對人之生命、身體、安全構成威脅，具有危險
    性之兇器均屬之，且祇須行竊時攜帶此種具有危險性之兇器
    為已足，並不以攜帶之初有行兇之意圖為必要（最高法院79
    年臺上字第5253號判例）。被告所持用之鉗子是金屬材質，
    美工刀則不僅屬金屬材質，且刀刃銳利，而被告持鉗子拆卸
    水龍頭、蓮蓬頭、銅管、銅線、熱水器零組件等，持美工刀
    刮除電線外皮等情，業據被告自承在卷，堪認此客觀上足對
    他人生命、身體安全造成危害，自屬兇器無訛。核被告所為
    ，係犯刑法第321 條第1項第3款、第2款、第1款攜帶凶器、
    踰越牆垣、於夜間侵入住宅之加重竊盜罪。被告一竊盜行為
    同時構成數款加重情形，應僅成立一加重竊盜罪（最高法院
    69年臺上字第3945號判例）。原審經審理結果，認被告罪證
    明確，予以論科，固非無見。但查，犯罪科刑應審酌被告犯
    罪一切情狀，為刑法第57條所明定，被告利用被害人出國之
    際，侵入大肆搜刮財物，被害人於本院指稱受害甚鉅，原審
    未傳喚被害人到庭陳述意見，即認被害人受害非鉅，乃量處
    被告有期徒刑六月，自有失出之違誤，檢察官依被害人請求
    上訴主張，被竊財物高達數十萬元，以此指摘原判決不當，
    自為有理由，應由本院撤銷改判。爰審酌被告有毒品、酒醉
    駕駛等前案紀錄（未構成累犯），有臺灣高等法院被告前案
    紀錄表在卷可稽，素行非佳，正值壯年，竟不思以正途賺取
    財物，而侵害他人財產權，動機不良，本案被告所竊得財物
    價值，雖有部分及時為警方所查獲追回，仍造成被害人甚大
    損害，但被告犯後態度良好等一切情狀，量處被告有期徒刑
    八月，以示懲儆。至上述之鉗子1把、美工刀1把，均係被告
    自承所有，且供犯罪所用之物（偵查卷29頁），雖未扣案，
    然並無證據證明業已滅失，仍依刑法第38條第1項第2款、第
    3項前段規定，為沒收諭知。
據上論斷，應依刑事訴訟法第369條第1項前段、第364條、第299
條第1項前段，刑法第321條第1項第3款、第2款、第1款、第38條
第1項第2款、第3項前段，判決如主文。
本案經檢察官陳國鳴到庭執行職務。
中    華    民    國    97    年    12    月    31    日
                  刑事第十四庭審判長法  官  陳志洋
                                    法  官  梁耀鑌
                                    法  官  蔡聰明
以上正本證明與原本無異。
不得上訴。
                                    書記官  陳建邦
中    華    民    國    97    年    12    月    31    日
刑法第321條：
犯竊盜罪而有左列情形之一者，處六月以上五年以下有期徒刑：
一、於夜間侵入住宅或有人居住之建築物、船艦或隱匿其內而犯
    之者。
二、毀越門扇、牆垣或其他安全設備而犯之者。
三、攜帶兇器而犯之者。
四、結夥三人以上而犯之者。
五、乘火災、水災或其他災害之際而犯之者。
六、在車站或埠頭而犯之者。
前項之未遂犯罰之。


司法院資訊處製作；財團法人民間司法改革基金會備份。
